# 研发形成产品的处理

提问人：nhkb 时间：2011-05-11 08:56:55
机床企业通过研发，形成了一台新的机床，并用于销售，相关的研发费用是不是应该计入营业成本了，不计入管理费用税法上还算是研发费用，能否加计扣除？谢谢。
该贴已经同步到 nhkb的微博

回答人：chenyiwei
取决于是否存在一个与生产过程相对独立的研发过程，其成本能否单独归集和核算；以及是否形成一项具有额外商业价值的无形资产等。前几天本版面上有讨论过，你可以搜索一下。